臺灣高等法院刑事裁定
110年度毒抗字第915號
抗  告  人
即  被  告  蘇至行





上列抗告人即被告因違反毒品危害防制條例案件，不服臺灣臺北
地方法院110年度毒聲字第245號，民國110年4月27日裁定（聲請
案號：臺灣臺北地方檢察署110年度聲觀字第196號），提起抗告
，本院裁定如下：
    主  文
抗告駁回。                                             
    理  由
一、原裁定意旨略以：抗告人即被告蘇至行基於施用第二級毒品
    甲基安非他命之犯意，分別於㈠民國108年11月13日上午11時
    許，在其位在臺北市○○區○○路00巷0號4樓之9居所內，以將
    甲基安非他命置於玻璃球內燒烤吸食煙霧之方式，施用甲基
    安非他命1次；㈡109年9月14日凌晨1時許，在古亭附近之友
    人住處內，以將甲基安非他命置於玻璃球內燒烤吸食煙霧之
    方式，施用甲基安非他命1次；㈢109年10月17日晚間某時許
    ，在臺北市萬華區某友人住處內，以將甲基安非他命置於玻
    璃球內燒烤吸食煙霧之方式，施用甲基安非他命1次，嗣為
    警於108年11月13日下午5時40分許、109年9月15日下午5時2
    0分許、109年10月18日晚間9時20分許，分別在臺北市○○區○
    ○路00巷0號4樓之9居所內、新北市○○區○○路0段000號前、新
    北市○○區○○路0段000號前查獲，並採集被告之尿液送驗，送
    驗結果均呈甲基安非他命陽性反應。上開事實業據被告於偵
    查中坦承不諱，並有勘察採證同意書、臺北市政府警察局偵
    辦毒品案件尿液檢體委驗單、新北市政府警察局受採集尿液
    檢體人姓名及檢體編號對照表、台灣尖端先進生技醫藥股份
    有限公司108年11月29日濫用藥物檢驗報告、台灣檢驗科技
    股份有限公司109年9月25日、109年11月2日濫用藥物檢驗報
    告等件附卷可佐，足認被告任意性自白與事實相符。又被告
    前因施用毒品案件，經臺灣士林地方法院以103年度毒聲字
    第209號裁定送觀察、勒戒後，認無繼續施用毒品之傾向，
    於104年1月9日執行完畢出所，並經檢察官以103年度毒偵字
    第1386號為不起訴處分確定等情，有本院被告前案紀錄表附
    卷可憑。本案被告3次施用第二級毒品之犯罪時間，距前次
    觀察、勒戒執行完畢均已逾3年，檢察官聲請令入勒戒處所
    施以觀察、勒戒，應予准許等語。
二、抗告意旨略以：
㈠、110年度毒偵字第670號，辦案員警未持搜索票即進入民宅違
    法搜查，經超過5分鐘以上之違法搜索，才於室內尋得吸食
    器。
㈡、110年度毒偵字第733、734號，三重分局重陽派出所員警吳承
    恩違反大法官釋字第535號解釋，只因被告前科，就於執行
    勤務時搶奪民眾物品，違法搜查，員警若未依法執法，其行
    為已喪失司法公正性。
㈢、員警執行勤務之濫權，使台灣似同於警政國家，而非法治國
    家，除卷中案件外，被告因前科關係，受違法搜查而身上沒
    毒品的次數更是不勝枚舉，員警執法不應有針對性與差別性
    ，所以依毒樹果理論強調其違法搜查之證據無證據能力，依
    刑事訴訟法第303條第1款，聲明其案件違反起訴之程序規定
    ，應諭知不受理判決，在此提起抗告等語。
三、查被告於上開時、地分別施用甲基安非他命之事實，業據其
    於偵查、原審109年度簡上字第7號案件審理時坦承不諱（見
    臺灣臺北地方檢察署108年度毒偵字第4010號卷【下稱毒偵4
    010號卷】第65至67頁；臺灣新北地方檢察署109年度毒偵字
    第6329號卷【下稱毒偵6329號卷】第53頁正反面；臺灣新北
    地方檢察署109年度毒偵字第7238號卷【下稱毒偵7238號卷
    】第33頁正反面；上開簡上卷二第35至36頁），且其各次為
    警查獲後所採尿液（檢體編號分別為：140879號、C0000000
    號、C0000000號），經分別送台灣尖端先進生技醫藥股份有
    限公司及台灣檢驗科技股份有限公司，以酵素免疫分析法初
    步檢驗、再以氣相層析質譜儀法確認檢驗之結果，確均呈安
    非他命類、甲基安非他命陽性反應乙節，有各該公司分別出
    具之濫用藥物檢驗報告、勘察採證同意書、臺北市政府警察
    局偵辦毒品案件尿液檢體委驗單、新北市政府警察局受採集
    尿液檢體人姓名及檢體編號對照表各1紙附卷可稽（見毒偵4
    010號卷第41頁、第43頁、第119頁；毒偵6329號卷第30頁、
    第31頁、第55頁、毒偵7238號卷第16頁、第19頁、第36頁）
    ，足認被告上開不利於己之自白與事實相符，其施用第二級
    毒品之犯行均堪認定。
四、被告雖執前詞抗告，然查：
㈠、被告就前述一、㈠即108年11月13日上午11時許施用第二級毒
    品犯行部分【抗告意旨所稱毒偵670號，原為毒偵4010號】
    ，係因另涉毀損案件而經臺灣臺北地方檢察署通緝，而為警
    於108年11月13日下午5時40分許在被告上址居所前逮捕；就
    前述一、㈢即109年10月17日晚間施用第二級毒品犯行部分【
    抗告意旨所稱毒偵734號，原為毒偵7238號】，係因另涉毒
    品案件而經上開檢察署通緝，而為警於109年10月18日晚間9
    時20分許，在新北市○○區○○路0段000號前逮捕等情，有查捕
    逃犯作業查詢報表（見毒偵4010號卷第25頁；毒偵7238號卷
    第23頁）附卷可稽，且於被告警詢筆錄中均有告知載明，是
    依刑事訴訟法第87條第1項規定，警方逮捕被告自屬合法。
    又就前述一、㈡即109年9月14日凌晨1時許施用第二級毒品犯
    行部分【抗告意旨所稱毒偵733號，原為毒偵6329號】，被
    告係於109年9月15日下午5時20分許，在新北市○○區○○路0段
    000號前為警盤查時，因出言辱罵而經警方以妨害公務之現
    行犯加以逮捕，有執行逮捕、拘禁告知本人通知書在卷可查
    （見毒偵6329號卷第13頁），被告聲請提審後，經臺灣新北
    地方法院以109年度提字第103號裁定認警方以妨害公務之現
    行犯逮捕程序於法無違，而駁回被告聲請（見毒偵6329號卷
    第15至16頁之裁定書），即難認警方此次逮捕被告之程序有
    何違法之處，是被告抗告意旨稱本件有違法逮捕之情事，尚
    難認屬有據。
㈡、又上開3次合法逮捕被告後，均係經被告同意後採集尿液送驗
    此節，有勘察採證同意書各1份在卷可按（見毒偵4010號卷
    第41頁；毒偵6329號卷第31頁；毒偵7238號卷第19頁），被
    告於108年11月14日、109年9月16日、109年10月19日檢察官
    偵訊時，並皆稱對於採尿過程沒有意見或我有同意警察對我
    驗尿等語（見毒偵4010號卷第66頁反面；毒偵6329號卷第53
    頁反面；毒偵7238號卷第33頁反面），亦足徵本件之採驗尿
    液程序俱屬合法，所採集之尿液及衍生之尿液檢驗報告等件
    ，自均可引為認定被告施用第二級毒品犯行之證據。
㈢、被告雖爭執警方之搜索程序違法，但縱使排除各次經搜索所
    扣得之毒品及施用毒品之器具，本案依憑被告前述出於任意
    性之偵審自白、經其同意後所合法採集之尿液、暨尿液檢驗
    結果呈安非他命類、甲基安非他命類陽性反應之各該濫用藥
    物檢驗報告，顯已足認被告確有本案3次施用第二級毒品甲
    基安非他命之犯行，事實上原審及本院亦均未引用被告本案
    經搜索扣得之毒品、施用毒品器具憑為認定被告犯罪事實之
    證據，是被告上開抗告意旨對於本案認定結果並不生影響，
    自無從據為有利於被告之認定。
五、被告前因施用毒品案件，經臺灣士林地方法院以103年度毒
    聲字第209號裁定送觀察、勒戒後，認無繼續施用毒品之傾
    向，於104年1月9日執行完畢出所，並由臺灣士林地方檢察
    署檢察官以103年度毒偵字第1386號為不起訴處分確定，其
    後被告雖有因施用毒品案件經法院判處罪刑確定及執行完畢
    之情形，但迄今並無再受觀察、勒戒或強制戒治等保安處分
    之裁判及執行等節，有本院被告前案紀錄表在卷可憑，被告
    本案施用第二級毒品之行為時間，均已在其最近觀察、勒戒
    執行完畢之3年後，是原審依毒品危害防制條例第20條第3項
    、第1項之規定，諭知被告應送勒戒處所觀察、勒戒，於法
    尚無不合。
六、綜上所述，原審法院依檢察官之聲請，裁定被告應送勒戒處
    所觀察、勒戒，經核其認事用法，並無違誤。被告猶執前詞
    提起本件抗告，指摘原裁定不當，為無理由，應予駁回。
據上論斷，應依刑事訴訟法第412條，裁定如主文。
中　　華　　民　　國　　110 　年　　6 　　月　　30　　日
                  刑事第二十庭  審判長法　官  王復生
                                      法　官  蕭世昌 
                                      法　官  張紹省
以上正本證明與原本無異。
不得再抗告。
                                      書記官  莫佳樺
中　　華　　民　　國　　110 　年　　7 　　月　　2 　　日